【裁判字號】    99,司家聲,120
【裁判日期】    991231
【裁判案由】    終止收養關係
【裁判全文】
臺灣臺中地方法院民事裁定           99年度司家聲字第120號
聲  請  人  成武德
上列當事人因養父母死亡後許可終止收養事件，本院裁定如下：
    主  文
准予終止聲請人與成天穆、成翁秀間之收養關係。
程序費用由聲請人負擔。
    理  由
一、聲請意旨略以：聲請人（男、民國○○○年○○月○日生，
    身分證統一編號：Ｚ000000000號）為關係人即收
    養人成天穆（男、一年八月十五日生，身分證統一編號：Ｚ
    000000000號）、成翁秀（女、三十三年七月十三
    日生，身分證統一編號：Ｚ000000000號），聲請
    人出生時，生母沒有奶水可以照顧聲請人，因而決定將聲請
    人出養予關係人成天穆、成翁秀，而關係人成天穆於八十六
    年十二月一日死亡，關係人成翁秀於九十七年四月一日死亡
    ，聲請人希望回歸本家、認祖歸宗，爰依民法第一千零八十
    條之一第一項之規定，聲請許可終止聲請人與關係人成天穆
    、成翁秀之收養關係等語。並提出除戶謄本二份、戶籍謄本
    二份為證。
二、按養父母死亡後，養子女得聲請法院許可終止收養；法院認
    終止收養顯失公平者，得不許可之，民法第一千零八十條之
    一第一項、第四項分別定有明文。經查，聲請人主張之事實
    ，業據聲請人提出戶籍謄本及除戶戶籍謄本等為證，復據聲
    請人到庭陳稱：關係人成天穆、成翁秀過世後，係由養家之
    子女處理其後事，聲請人並未繼承養父母之遺產等語；另關
    係人即聲請人之養妹成碧玲到庭陳稱：其生父母之遺產均由
    養家之子女繼承，聲請人並未繼承其養父母之遺產，其尊重
    聲請人聲請許可終止收養之意願等語；又關係人即聲請人之
    胞兄曾義介亦到庭陳稱：其與聲請人一直保持聯繫，樂見聲
    請人聲請終止收養等語（本院九十九年十二月二十四日訊問
    筆錄參照）。觀諸聲請人之本生父母係為使甫出生之聲請人
    能得到妥善之照顧，而將聲請人出養予關係人成天穆、成翁
    秀，聲請人於養父母死亡前均住在養家，並善盡照顧養父母
    晚年之責，而關係人成天穆於八十六年十二月一日死亡，關
    係人成翁秀於九十七年四月一日死亡，此有除戶戶籍謄本在
    卷可憑，且關係人成天穆、成翁秀尚有其他直系血親卑親屬
    存在，是本件終止收養動機既無不當，終止本件收養關係，
    對於關係人成天穆、成翁秀並無特別不利益，本件聲請人聲
    請終止其與關係人成天穆、成翁秀之收養關係，應無顯失公
    平之情形，從而，聲請人之聲請，於法尚無不合，應予允許
    。
三、依非訟事件法第二十一條第一項前段，裁定如主文。
中    華    民    國    99    年    12    月    31    日
                  家事法庭    司法事務官  羅欣寧
上正本證明與原本無異
如不服本件裁定，得於裁定書送達之翌日起十日內，以書狀敘述
理由，向本庭提起抗告。並應繳納抗告費新台幣一千元（需附繕
本）。
中    華    民    國    99    年    12    月    31    日
                              書  記  官  蔡萍萍

司法院資訊處製作；財團法人民間司法改革基金會備份。
